---
# Nome do arquivo PDF gerado na pasta resultado
output-file: "Vítor Camboim Simeão - análise 3"
---

```{r setup}
#| include: false
source("rdocs/entrega3.R")
```

```{r}
# Rodar apenas uma vez na vida!
## Instalando o tinytex(pacote apenas)
### CRAN version
## Baixando o tinytex
library(tinytex)

```



# Análises

## Análise 3

Esta análise tem como objetivo comparar o tempo médio mensal gasto em função da idade dos jogadores. Para isso, foram consideradas as variáveis idade (em anos) e tempo médio gasto por mês (em horas), sendo classificadas como quantitativa discreta e quantitativa contínua, respectivamente. O tempo médio por mês foi calculado a partir das variáveis quantidade de logins mensais e tempo médio de sessão (em minutos), depois transformado em horas. Para representar essa comparação, foi construído um gráfico de dispersão, permitindo observar o comportamento do tempo médio mensal em função da idade.

```{r}
#| label: fig-tempoporidade
#| fig-cap: "Gráfico do Tempo Médio Mensal Gasto em Função da Idade"
grafico_idade_tempo
```

Com base na $\ref{fig-tempoporidade}$ de dispersão apresentada, observa-se que os dados não apresentam uma relação claramente definida entre a idade dos jogadores e o tempo médio gasto mensalmente dentro da plataforma. Os valores estão dispersos ao longo das idades, indicando que não há tendência significativa de aumento ou diminuição do tempo gasto conforme a idade aumenta. Por conseguinte, nota-se a presença de alguns valores discrepantes, ou seja, mais elevados, embora a maior concentração permaneça próxima aos menores valores do eixo vertical. Dessa forma, infere-se que a idade exerce pouca ou nenhuma influência significativa sobre o tempo médio mensal gasto pelos jogadores.



