---
# Nome do arquivo PDF gerado na pasta resultado
output-file: "Vítor Camboim Simeão - análise 2"
header-includes:
  - \usepackage{placeins}
---

```{r setup}
#| include: false
source("rdocs/entrega2.R")
```



# Análises

## Receita mensal de 2025 do jogo "Minecraft"

A análise a seguir tem como objetivo investigar a receita mensal do jogo "Minecraft" durante o ano de 2025. Para isso, foi construído um gráfico de linhas representando a evolução do faturamento em dólares ao longo dos meses. Além disso, foi elaborado um quadro contendo medidas-resumo, permitindo uma descrição mais detalhada do comportamento financeiro do jogo durante o período analisado. Foram consideradas as variáveis receita total e mês, classificadas como quantitativa contínua e qualitativa ordinal. Outrossim, a receita total foi calculada por meio da soma do valor de cada item vendido, levando em conta a quantidade, e transformada em dólares, utilizando a cotação de 1 US$ = 5,19 R$.

```{r}
#| label: fig-grafico_receita_2025
#| fig-cap: "Gráfico da Receita pelos Meses de 2025 do Jogo \"Minecraft\""
grafico_receita_2025
```


```{=latex}
\begin{quadro}[H]
	\setlength{	\tabcolsep}{9pt}
	\renewcommand{	\arraystretch}{1.20}
	\caption{Medidas resumo das receitas mensais do "Minecraft" em 2025}
	\centering
	\begin{adjustbox}{max width=\textwidth}
	\begin{tabular} { | l |
			S[table-format = -Inf.2]
			|}
	\hline
		\textbf{Estatística} & \textbf{Valor} \\
		\hline
		Média & 136,52 \\
		Desvio Padrão & 124,89 \\
		Mínimo & 25,63 \\
		1º Quartil & 42,88 \\
		Mediana & 55,7 \\
		3º Quartil & 240,79 \\
		Máximo & 331,66 \\
	\hline
	\end{tabular}
	\label{quad:quadro_receita}
	\end{adjustbox}
\end{quadro}
```

```{=latex}
\FloatBarrier
```


Como observado na $\ref{fig-grafico_receita_2025}$ e conforme apresentado no \hyperref[quad:quadro_receita]{\textbf{Quadro~\ref*{quad:quadro_receita}}}, a receita mensal média foi de US$ 136,52, com mediana de US$ 55,70, indicando que os maiores valores observados no segundo semestre elevaram a média do período analisado. Em geral, também demonstrou crescimento ao longo do ano de 2025, com maior e menor valor registrado em setembro e maio, respectivamente. Nos primeiros meses do ano, os valores permaneceram mais baixos e sem grandes variações. Entretanto, a partir de agosto, o faturamento passou a crescer de forma mais acentuada. Entre setembro e novembro, continuou em níveis elevados, mantendo o padrão de crescimento observado no segundo semestre. Já em dezembro, houve uma queda em relação aos meses anteriores, apesar de o valor ainda ser superior aos registrados no início do ano. Dessa forma, observa-se que o desempenho financeiro apresentou crescimento relevante ao longo de 2025, principalmente durante o segundo semestre.
