---
# Nome do arquivo PDF gerado na pasta resultado
output-file: "Vítor Camboim Simeão - análise 2"
---

```{r setup}
#| include: false
source("rdocs/entrega2.R")
```



# Análises

## Análise 2

A análise a seguir tem como objetivo investigar a receita mensal do jogo "Minecraft" durante o ano de 2025. Para isso, foi construído um gráfico de linhas ($\ref{fig-grafico_receita_2025}$) representando a evolução do faturamento em dólares ao longo dos meses. Além disso, foi elaborada uma tabela ([@tbl-receita]) contendo os valores mensais exatos, permitindo uma descrição mais detalhada do comportamento financeiro do jogo durante o período analisado.

```{r}
#| label: fig-grafico_receita_2025
#| fig-cap: "Receitas mensais por mês de 2025 do jogo \"Minecraft\""
grafico_receita_2025
```


```{=latex}
\begin{table}
\caption{Receita mensal do Minecraft em 2025}
\label{tbl-receita}
\centering
\begin{tabular}[t]{lrr}
\toprule
Mês & Receita (R\$) & Receita (US\$)\\
\midrule
janeiro & 203,03 & 39,12\\
fevereiro & 254,05 & 48,95\\
março & 229,06 & 44,13\\
abril & 203,03 & 39,12\\
maio & 133,02 & 25,63\\
junho & 324,06 & 62,44\\
julho & 247,86 & 47,76\\
agosto & 762,55 & 146,93\\
setembro & 1721,32 & 331,66\\
outubro & 1660,81 & 320,00\\
novembro & 1646,59 & 317,26\\
dezembro & 1117,41 & 215,30\\
\bottomrule
\end{tabular}
\end{table}

\FloatBarrier
```



Como observado na $\ref{fig-grafico_receita_2025}$ e na [@tbl-receita], a receita demonstrou crescimento ao longo do ano de 2025, com maior e menor valor registrado em setembro e maio, respectivamente. Nos primeiros meses do ano, os valores permaneceram mais baixos e sem grandes variações. Entretanto, a partir de agosto, o faturamento passou a crescer de forma mais acentuada.

Entre setembro e novembro, continuou em níveis elevados, mantendo o padrão de crescimento observado no segundo semestre. Já em dezembro, houve uma queda em relação aos meses anteriores, apesar de o valor ainda ser superior aos registrados no início do ano.

Dessa forma, nota-se que os ganhos apresentaram crescimento relevante ao longo de 2025, principalmente durante o segundo semestre.
